臺灣桃園地方法院刑事判決　　　　　　100年度交易字第135號
公　訴　人　臺灣桃園地方法院檢察署檢察官
被　　　告　袁瑋駿
選任辯護人　巨克安律師
上列被告因過失傷害案件，經檢察官提起公訴（99年度偵字第
28027 號），本院判決如下︰
    主  文
袁瑋駿因過失傷害人，處拘役肆拾伍日，如易科罰金以新台幣壹
仟元折算壹日。
    事  實
一、緣桃園縣中壢市內壢黃昏市場位於中壢市○○路與吉利九街
    交岔路口（該交岔路口未劃設行人穿越道，亦無交通指揮人
    揮或號誌指示），該黃昏市場大門開於該交岔路口轉角處，
    又該交岔路口轉角處對面係該黃昏市場貨物堆放之鐵皮屋倉
    庫（該倉庫亦位於忠孝路與吉利九街交岔路口），是以，該
    黃昏市場之工作人員須經常至上開倉庫搬運菜色貨品至該黃
    昏市場內。又袁瑋駿於民國99年6 月4 日下午1 時40分許，
    駕駛車牌號碼Q8-2083 號自用小客車，本沿中壢市○○路往
    吉利十街方向行駛欲返回住處，途經桃園縣中壢市○○路與
    吉利九街交岔路口前，因發現有一載運蔬菜之大貨車停於上
    開倉庫門口卸貨，其之車身橫亙於上開交岔路口，其之車輛
    無法通過該路口，由忠孝路直行往吉利十街方向行駛，遂欲
    自忠孝路左轉吉利九街繞路行駛，其本應注意汽車行駛時，
    駕駛人應隨時採取必要之安全措施，又汽車行經未劃設行人
    穿越道之交岔路口，遇有行人穿越道路時，無論有無交通指
    揮人揮或號誌指示，均應暫停讓行人先行通過，再因上開交
    岔路口有上開大貨車擋住左轉之順行右側車道，因而左轉彎
    時更應提高注意義務，注意左側車身之人車動態，而依當時
    之情狀，又無不能注意之情事，適此時有疏未注意不應利用
    道路為工作場所，且在未設行人穿越設施亦非禁止穿越之路
    段穿越道路時，應注意左右無來車，始可小心迅速穿越之上
    開黃昏市場之工人馮萱臻手推平板車上載蔬菜貨物自上開倉
    庫出來欲推至上開交岔路口對面之黃昏市場內，袁瑋駿見狀
    雖有暫停讓馮萱臻先行，其見馮萱臻推平板車至其車左側後
    ，即未持續注意其轉彎之道路屬狹小巷道，危險殊甚，仍應
    讓馮萱臻完全通過上開交岔路口後再行左轉，而開始進行左
    轉，且其左轉彎過程中因有上開大貨車違停而須稍靠左行駛
    之狀態下亦未注意在其車左後側之馮萱臻之動態，其持續左
    轉之過程中，不慎以其小客車之左後輪（起訴書誤載為右後
    輪）碾壓右腳仍在上開交岔路口轉彎處禁止臨時停車之紅線
    外側之馮萱臻之右腳，致馮萱臻因此受有右脛骨骨折、右踝
    骨骨折等傷害。嗣經警據報到場處理，始悉上情。
二、案經馮萱臻訴由臺灣桃園地方法院檢察署檢察官偵查起訴。
    理  由
壹、證據能力：
一、按刑事訴訟法第159 條第1 項規定：「被告以外之人於審判
    外之言詞或書面陳述，除法律有規定者外，不得作為證據」
    ；其立法本旨係以證人於審判外之言詞或書面陳述，屬於傳
    聞證據，此項證據，當事人無從直接對於原供述者加以詰問
    ，以擔保其真實性，法院亦無從直接接觸證人而審酌其證言
    之憑信性，違背直接審理及言詞審理之原則，除具有必要性
    及信用性情況之除外者外，原則上不認其有容許性，自不具
    證據能力；至所謂具有必要性及信用性情況者，例如刑事訴
    訟法第159 條之1 、之2 、之3 、之4 、之5 情形，仍例外
    認其有證據能力，然此乃係指法院未於審判期日傳喚相關證
    人到庭，案件僅能依靠該等證人於審判外之陳述以為判斷之
    情形，始需就該等審判外供述證據嚴格依照刑事訴訟法第15
    9 條之1 至之5 所定要件一一檢視各該證人之供述，作為證
    據之資格。倘法院已經依據當事人聲請傳喚證人到庭接受檢
    辯雙方之交互詰問，則法院既已透過直接、言詞審理方式檢
    驗過該證人之前之證詞，當事人之反對詰問權亦已受到保障
    得以完全行使之情況下，該等審判外證據除有其他法定事由
    （例如：非基於國家公權力正當行使所取得或私人非法取得
    等，而有害公共利益，即以一般證據排除法則為判斷），應
    認該審判外供述已得透過審判程式之詰問檢驗，而取得作為
    證據之資格，亦即其審判外供述與審判中供述相符部分，顯
    然已經構成具備可信之特別情狀，當然有證據資格（實務上
    之作用常為引用該等陳述與審判中陳述相符，強化該證人供
    述之可信度），其不符部分，作為檢視審判中所為供述可信
    與否之彈劾證據，當無不許之理，甚者，其不符部分倘係於
    司法警察、檢察事務官調查中之供述，作為認定被告犯罪與
    否或不構成犯罪與否之證據，亦僅需依照刑事訴訟法第15 9
    條之2 規定，斟酌其審判外供述作成外部環境、製作過程、
    內容、功能等情況認為之前供述較為可信，即可取得證據資
    格，而作為認定事實之證據資格（參照最高法院94年度臺上
    字第2507號、95年臺上字第2515號判決意旨）。查本件證人
    馮萱臻業經本院於審判期日以證人身分具結後行交互詰問程
    序，直接言詞審理檢視其等證詞，故其前於警局時所為之陳
    述，當然已取得作為證據之資格，而有證據能力。
二、按被告以外之人於偵查中向檢察官所為之陳述，除顯有不可
    信之情況者外，得為證據，刑事訴訟法第159 條之1 第2 項
    定有明文。查證人馮萱臻於供前具結所為之陳述，係檢察官
    依法訊問，復無其他事證足資認定其等於檢察官訊問時有受
    違法取供情事，並無何特別不可信之情況，是依上開規定均
    有證據能力，而得作為本案之證據。
三、按「被告以外之人於審判外之言詞或書面陳述，除法律有規
    定者外，不得作為證據」；再「按下列文書，亦得為證據：
    一除顯有不可信之情況外，公務員職務上製作之紀錄文書、
    證明文書。二除顯有不可信之情況外，從事業務之人於業務
    上或通常業務過程所須製作之紀錄文書、證明文書。三除前
    二款之情形外，其他於可信之特別情況下所製作之文書，亦
    得為證據」，刑事訴訟法第159 條第1 項、第159 條之4 分
    別定有明文。經查，卷附敏盛綜合醫院所出具之馮萱臻之診
    斷證明書一紙，乃被告以外之人，即從事診斷之上開醫院醫
    師於審判外所為之書面陳述，屬於傳聞證據。又該診斷證明
    書，雖與刑事訴訟法第159 條之4 第2 款所示之於通常業務
    過程不間斷、有規律而準確記載，大部分紀錄完成於業務終
    了前後，並未預見日後可能提供作為證據之紀錄文書或證明
    文書有間（該款之立法理由參照），然查，醫師依醫師法第
    17條之規定，如無法令規定之理由，不得拒絕診斷書之交付
    ，且若出具與事實不符之診斷書，依醫師法第28條之4 第5
    款之規定，可處新臺幣十萬元以上五十萬元以下罰鍰，並得
    併處限制執業範圍、停業處分一個月以上一年以下或廢止其
    執業執照；情節重大者，並得廢止其醫師證書，可知醫師出
    具之診斷書若有錯誤、虛偽，醫師之執業執照、醫師證書均
    可能因而廢止，是其正確性甚高，且司法機關隨時可以調取
    醫師依醫師法第12條規定而製作，並由醫師執業之醫療機構
    依醫療法第48條規定保存之病歷與之相互核對，設有錯誤，
    甚易發現並糾正，是以，診斷證明書應與公務員職務上製作
    之文書具有同等程度之可信性，屬於刑事訴訟法第159 條之
    4 第3 款所稱之其他於可信之特別情況下所製作之文書。準
    此，卷附敏盛綜合醫院所出具之馮萱臻之診斷證明書一紙，
    既係醫師依醫師法第17條之規定出具之診斷書，而屬刑事訴
    訟法第159 條之4 第3 款所稱之其他於可信之特別情況下所
    製作之文書，自應認得為證據，而有證據能力。
四、另本件認定事實所引用之卷內其餘卷證資料（如道路交通事
    故調查報告表、道路交通事故現場圖、現場及車禍照片、交
    岔路口實況光碟片），並無證據證明係公務員違背法定程序
    所取得，被告及辯護人於審判程序中復未於言詞辯論終結前
    表示異議，且卷內之文書證據，亦無刑事訴訟法第159 條之
    4 之顯有不可信之情況與不得作為證據之情形，則依刑事訴
    訟法第159 條之5 之規定，本件認定事實所引用之所有文書
    證據，均有證據能力，合先敘明。
貳、實體部分：
一、訊據被告袁瑋駿固自承有於上開時、地駕駛上開車輛經過，
    然矢口否認有何過失傷害犯行，其與其之辯護人辯稱：在接
    近上開案發之交岔路口左前路邊（即靠近市場入口斜坡轉角
    處）有機車橫列停放（車身長度1.7 公尺）此由卷內之警方
    所攝現場照片可證，被告於左轉前看到告訴人馮萱臻將滿載
    蔬菜的手推車推上入口斜坡，手推車車體前緣已接近市場入
    口，馮萱臻身體亦已站立於入口斜坡道上，因路寬僅3.8 公
    尺且路旁均有攤位物品，故被告車輛即朝吉利九街中央行駛
    ，車體約於法定道路路幅內行駛且前後輪均未觸及路邊紅線
    ，此由案發後被告車輛停放及行駛路線軌跡可證，因之，於
    被告車身已左轉成直行通過該市場入口時，始聽到車後聲響
    ，被告立即下車查看，第一眼就看到馮萱臻正面倒臥、人身
    偏向右、雙手握住右小腿靠內踝的地方哀號哭泣；馮萱臻自
    承其推手推車已推上斜坡處，可印證被告前述狀況屬實，於
    正常情形下，雙方無可能發生事故交集，告訴人亦自承其確
    在紅線內，則更證被告所言及該情況原應無發生事故之可能
    ；細查可發現，上開斜坡道並不平整，且當日天候為細雨綿
    綿，馮萱臻稱其將推車推上斜坡，正在使力將推車往上推，
    其所以使力即因該推車重量加上坡道坡度，更加諸當日綿雨
    使坡道溼滑難行，故告訴人於當時已使自己處於危險狀態，
    甚或係因不慎滑倒致其右腳退後至車道上，適被告前輪已通
    過，後輪隨至乃發生事故，然進一步以常情及醫學觀，如告
    訴人右腳確因滑倒而伸入答辯人前後輪致遭後輪輾壓，以被
    告車輛重量加上慢行，對告訴人右腳所造成的傷害在外傷破
    皮及輪痕污漬且脛骨若非粉碎性骨折亦應為斷折及有出血現
    象，然見馮萱臻自提之第1 次診斷書登載6 月4 日入院、骨
    頭裂開未移位，顯非上開預想可能事故之結果，故住院觀察
    3 天後，6 月7 日醫師診斷後即許可出院（馮萱臻其後有骨
    頭位移情形，判斷係6 月7 日出院後在家照護所致，故於6
    月20日再至醫院診斷進行骨頭移位手術），可知其受有傷害
    與被告無涉云云。惟查：
  (一)證人馮萱臻於本院100 年6 月8 日審理時證稱其案發時是從
    黃昏市場對面的鐵皮倉庫推平板車要過馬路至對面的黃昏市
    場，其之該項所述與被告相符。其又證稱其案發時確係被被
    告所駕車輛左後輪輾壓其之右腳，「我當時面對著黃昏市場
    的門口，我的身體前面推著一台板車，我被撞時，我的左腿
    在前面，右腿在後面，雙手推著板車，我的左腳弓形，被告
    的自小客車左轉時他的後輪輾壓到我的右腳鞋子後根部位，
    然後我整個人就跟著被告的自小客車的行進方向旋轉，我是
    面朝左，整個人倒下來，我最主要的就是右腳部位的傷害，
    …」，伊被輾壓之後推車沒有翻覆，伊右腳的傷不是被推車
    或是推車上的物品壓傷等語。證人即處理本案之交通員警陳
    忠安亦於本院100 年7 月13日審理時證稱伊到達現場後馬上
    拍照蒐證，現場並沒有散落物等語。可見證人馮萱臻確非遭
    其手推車上之物品掉落所壓傷。
  (二)依卷附之桃園縣政府勤務指揮中心受理案件紀錄表，本件警
    方接獲報案之時間係99年6 月4 日下午1 時40分許，中壢分
    局勤務指揮中心於同日下午1 時52分許派陳忠安前往處理，
    證人陳忠安於本院100 年7 月13日審理時證稱伊到達現場時
    就看見有二輛機車違規停放在上開黃昏市場大門前方右側交
    岔路口轉彎處，停放方式即如99年度偵字第28027 號卷第26
    頁下方、第27頁上方照片所示，而伊到達現場之時間係中壢
    分局勤務指揮中心於上開案發日下午1 時52分許指派伊前往
    處理之15分鐘內等語。再本院於100 年7 月12日下午2 時20
    分到達現場履勘，發現該時有5 、6 輛機車違規停放在上開
    黃昏市場大門前方右側交岔路口轉彎處，停放方式亦如99年
    度偵字第28027 號卷第26頁下方、第27頁上方照片所示（後
    因本院會同檢、警等人在現場履勘，且有警車在現場，本院
    又命警員將上開交岔路口之三方來車方向全部加以封閉，致
    本違停在上開地點之機車均陸續離去），有該日勘驗筆錄可
    稽，再衡諸一般民間之黃昏市場大約自上午11時許，即陸續
    有顧客上門，是以上開黃昏市場於案發時之下午1 時40分許
    ，確應有光臨該市場之顧客為求一己之方便而將機車違停於
    上開處所之情形，告訴人一再陳稱案發時沒有機車違停於該
    處云云，並無可採。即上開黃昏市場菜攤之負責人盧昕芫亦
    到院證稱案發時段在平常確實經常會有客人為方便進入黃昏
    市場購物而將機車違停於上開轉彎處。案發時既有機車違停
    於上開轉彎處，且停放機車之尾部又超出路口紅線及黃線外
    ，則被告於左轉彎時，其之車身左側確實無從太過靠近紅線
    及黃線，遑論駛入紅線及黃線內側甚或駛至紅線內側之上開
    黃昏市場之大門斜坡上，是以本院於上開履勘時，乃在上開
    轉彎處之黃線外側一點點之地方擺設一三角錐以模擬案發時
    違停機車之超出黃線外之尾部，再命員警駕駛警車自忠孝路
    左轉吉利九街，左轉時儘量將車身往左靠，但不要將左側車
    輪或車身碰觸上開三角錐，此時，本院則親由告訴人指導下
    ，模擬告訴人於案發前在上開黃昏市場大門前斜坡推手推車
    之情形，經員警駕駛警車以上開方式左轉後將警車停在被告
    案發後之停車位置，即如99年度偵字第28027 號卷第26頁上
    方、第27頁照片所示，發現警車在全部左轉過程中，其車身
    左側及左輪均無法碰觸本院之右腿及身體其他部位，且警車
    之左輪亦始終無從壓到紅線，此有勘驗筆錄及勘驗光碟片在
    卷可憑。是可見證人即告訴人馮萱臻於本院審理時及偵訊時
    一再證述及指述其為被告撞及時，其之在後之右腳是在上開
    黃昏市場大門前斜坡上、在紅線內云云，顯然不實。
  (三)告訴人於本案辯論終結後又再具狀堅稱案發時並無機車違停
    於上開轉彎處，然此已不為本院所採，俱如上述，且即便案
    發時果無機車違停於上開轉彎處，依被告於案發後之停車位
    置係在上開黃昏市場大門前斜坡左半邊約1/2 處之前面，左
    後輪則離紅線尚有約30公分之距離，如99年度偵字第28027
    號卷第26頁上方、第27頁照片所示，可見該車尚在左轉彎之
    過程中，並未完成左轉彎，即發生本件車禍，是被告所稱其
    在車內聽聞告訴人大叫之聲音後隨即停車，並在等待警方到
    達處理完畢前，並無移動車輛等語，即足採信；是則，自被
    告案發後停車之位置往其車左後方忠孝街之反方向即其開始
    左轉之處所虛擬移動，可發現該車左轉過程中，依一般車輛
    之左轉軌跡，該車左側車身及車輪並不會跨越路口左側之紅
    線（即上開黃昏市場大門前方斜坡之紅線）。綜此，不論案
    發時並無機車違停於上開轉彎處，於左轉彎之過程中，又即
    便有上開大貨車違停於上開倉庫前方，且依被告所提照片及
    警方所攝現場照片，平日上開倉庫前方亦有貨籃停放之情形
    ，被告之車輛於左轉彎之過程中並無過份偏左而致有壓觸或
    超過路口轉彎處紅線之情形。是益可印證告訴人一再指稱及
    證述其被被告之車輛撞及時，其被撞及之右腳在紅線內、斜
    坡上云云，顯與事實不合。
  (四)被告雖辯稱其左轉前親眼目睹告訴人將滿載蔬菜的手推車「
    推上入口斜坡」，手推車車體前緣已接近市場入口云云，然
    其於本院審理最後訊問時供稱其讓告訴人先過馬路後，開始
    左轉，其持續左轉動作時，並沒有將頭探出窗外或用照後鏡
    看到告訴人是怎麼發生車禍，其持續左轉時，沒有感覺其左
    後輪有東西壓過或撞到東西，其是聽到告訴人的聲音才馬上
    煞停在原處然後下車等語。可見被告根本沒有看見車禍發生
    之過程，且其等待告訴人自其車前經過後，其即開始作左轉
    動作，是在持續左轉之過程中發生本件車禍，車禍發生時，
    其車之位置大約在上開黃昏市場大門前斜坡左半邊約1/2 處
    之前面，此時告訴人在其車左後側位置，其既無將頭探出窗
    外或用照後鏡看其車身左後側之狀況，復無目擊告訴人發生
    車禍之過程，則其豈有得以目睹告訴人已將手推車「推上入
    口斜坡」之理？再即使被告用眼睛餘光看見在其車身左側之
    告訴人，則亦僅得看見告訴人之上半身係在推手推車上斜坡
    ，至告訴人之下半身甚乃腳之動作及位置，殆無從以其眼睛
    餘光得以瞥見。是被告辯稱告訴人已上至上開黃昏市場之斜
    坡乙節，就告訴人之正在推手推車之雙手及上半身言，即或
    屬實，然就告訴人之下半身甚乃腳而言，即非實在。
  (五)證人即第一時間到場之管區警徐紹哲於本院100 年7 月13日
    審理時證稱伊到場時看見手推車在告訴人的旁邊，但是沒有
    看到貨物散落在斜坡或斜坡前面的馬路上的情形，而證人陳
    忠安亦證稱伊到達現場後馬上拍照蒐證，現場並沒有散落物
    等語。除可證明告訴人之右腳並非為手推車上掉下之散落物
    壓傷外，亦可證明告訴人推之手推車並無因斜坡溼潤或告訴
    人自己疏忽而致手推車下滑，進而壓傷其之右腳之可能，蓋
    被告與告訴人均論及告訴人於案發之第一時間係跌坐在地上
    ，若告訴人果因手推車下滑進而壓傷其之右腳，則已載貨有
    承重之手推車下滑並壓輾告訴人右腳致脛骨、踝骨折之過程
    中，該手推車即不致翻覆，手推車上之貨物或貨籃亦將散落
    ，是足見告訴人之本件傷勢確為被告之車輛左後輪輾壓所致
    ，被告辯稱告訴人之本件傷勢與其左轉中之車輛無關云云，
    實無可採。復審諸案發時，告訴人之右腳若如其所述係在上
    開黃昏市場大門前斜坡上、在紅線內，則其之右腳根本不會
    被被告之車輛所撞及，是告訴人於案發時，其之右腳係在上
    開黃昏市場大門前方斜坡下之紅線外之道路上，殆可認定。
  (六)按駕駛人應隨時採取必要之安全措施，又汽車行經未劃設行
    人穿越道之交岔路口，遇有行人穿越道路時，無論有無交通
    指揮人揮或號誌指示，均應暫停讓行人先行通過，道路交通
    安全規則第94條第3 項、第103 條第3 項定有明文。被告自
    忠孝路左轉吉利九街，吉利九街之路寬僅3.8 公尺，該轉彎
    處之上開倉庫前方復有大貨車橫停並擺放貨籃，有現場照片
    、道路交通事故現場圖、現場光碟片可證，是被告欲左轉吉
    利九街時，更應提高注意義務，注意左側車身之人車動態，
    必要時尚且須輔以頭伸出窗外察看或以左側後視鏡察看。而
    依當時之主、客觀情狀，又無不能注意之情事，疏未於左轉
    過程中，先讓告訴人完全通過路口後，即已開始左轉，復於
    持續左轉中，未能留意在其車身左側之告訴人之動向，致其
    車左後輪輾過尚在上開黃昏市場大門前方斜坡下之紅線外之
    道路上之告訴人之右腳，被告未能履行上開注意義務致肇事
    故，被告顯有過失。復按任何人不得利用道路為工作場所，
    又在未設行人穿越設施亦非禁止穿越之路段穿越道路時，應
    注意左右無來車，始可小心迅速穿越，道路交通安全規則第
    140 條第3 款、第134 條第6 款定有明文，告訴人為上開黃
    昏市場之搬運工，竟自上開黃昏市場對面之上開倉庫搬運貨
    物至上開黃昏市場為其業務之執行方式，其顯然利用案發之
    上開交岔路口作為其之工作場所，其對此自屬知之甚明，是
    其自應提高己之注意義務，以避免危險之發生，再其於未設
    行人穿越設施之上開交岔路口穿越馬路時，亦應留意其之左
    方有車輛欲左轉進入吉利九街，竟仍貿然推手推車穿越馬路
    ，其亦疏未履行上開注意義務，其顯然與有過失。又告訴人
    因本件車禍受有右脛骨骨折、右踝骨骨折等傷害，除有敏盛
    綜合醫院開立之診斷證明書外，復經本院上開論述認定告訴
    人之右腳確有為被告車輛之左後輪所輾壓，是告訴人之上開
    傷害自與被告上開過失行為間具有相當因果關係。
  (七)本件後到場之交通警員陳忠安雖填製桃園縣政府警察局道路
    交通事故肇事人自首情形紀錄表，表示被告符合自首要件，
    然經第一時間到場之管區警員徐紹哲到庭證稱勤務指揮中心
    沒有向伊說明本件肇事的犯罪嫌疑人的姓名年籍，伊到現場
    後，係經由受傷的馮萱臻指向被告，伊才知道是被告涉嫌肇
    事，在馮萱臻指向被告之前，被告沒有向伊主動報告並自首
    是其與馮萱臻發生相關車禍等語，是被告於本案顯無自首之
    問題，卷附桃園縣政府警察局道路交通事故肇事人自首情形
    紀錄表，雖係公務員職務上所製作，然與事實顯然不符，不
    足採信。
  (八)綜上，被告上開各詞均無足採，復有道路交通事故調查報告
    表及上開所述各項證據資料在卷可佐，本件事證明確，應依
    法論科。被告及辯護人曾聲請本院將被告及告訴人送測謊，
    經本院審理中心法官安排被告送法務部調查局測謊（告訴人
    已明確表示拒絕之），經該局以100 年6 月16日調科參字第
    10000370530 號函覆，測謊鑑定須以具體行為之有無為測試
    標的，本案被告測謊之標的係感官知覺或意識認知，非具體
    之行為，極有可能因兩造間記憶與認知差異而產生失真之結
    論，亦無從檢驗測謊結果之正確性，不宜進行測謊，而拒絕
    為本件測謊鑑定。本院衡酌車禍案件若有保留現場並經警完
    成蒐證，可資推敲認定車禍責任誰屬，自毋庸以測謊鑑定之
    ，況依上開所述，被告在持續左轉之過程中實無目擊告訴人
    之腳部等下半身之位置及動作，遽行測謊，確可導致法務部
    調查局上開函中所稱之失真之結論，是本院認測謊於本案不
    宜行之，遂不再將本案送交其他單位行測謊鑑定，併此指明
    。
二、核被告所為，係犯刑法第284 條第1 項前段之過失傷害罪。
    爰審酌被告與告訴人於本件車禍之相對過失程度相當、被告
    之行為造成告訴人之身體損傷之程度等一切情狀，量處如主
    文所示之刑並諭知易科罰金之折算標準。
據上論斷，應依刑事訴訟法第299 條第1 項前段，刑法第284 條
第1 項前段、第41條第1 項前段，刑法施行法第1 條之1 第1 項
、第2 項前段，判決如主文。
本案經檢察官蔡正傑到庭執行職務
中    華    民    國   100    年    7     月    29    日
                    交通法庭  法  官  曾雨明
以上正本證明與原本無異。
如不服本判決應於收受判決後10日內向本院提出上訴書狀，並應
敘述具體理由。其未敘述上訴理由者，應於上訴期間屆滿後20日
內向本院補提理由書(均須按他造當事人之人數附繕本)「切勿逕
送上級法院」。
                              書記官  顏緗穎
中    華    民    國  100     年    8     月    1     日
中華民國刑法第284條第1項
（過失傷害罪）
因過失傷害人者，處 6 月以下有期徒刑、拘役或 5 百元以下罰
金，致重傷者，處 1 年以下有期徒刑、拘役或 5 百元以下罰金
。